# PPP 会计核算

提问人：sugar814 时间：2019-07-25 17:48:27
有没有人研究过 PPP项目，，，关于企业会计准则 2 号解释对 BOT的描述里面，确认为金融资产的是指合同完成成，项目公司可以无条件自合同授予方收取确定金额的资产，，对于纯政府付费项目，如果项目需要根据绩效考核来付费，这种还能不能算金融资产模式呢？谢谢，盼复

回答人：chenyiwei
绩效考核不影响金融资产的确认。参考 IFRIC 12 的以下规定：
16 The operator shall recognise a financial asset to the ex-tent that it has an unconditional contractual right to receive cash or another financial asset from or at the direction of the grantor for the construction services; the grantor has little, if any, discretion to avoid payment, usually because the agreement is enforceable by law. The operator has an un-conditional right to receive cash if the grantor contractually guarantees to pay the operator (a) specified or determinable amounts or (b) the shortfall, if any, between amounts received from users of the public service and specified or determinable amounts, even if payment is contingent on the operator ensuring that the infrastructure meets specified quality or efficiency requirements.
结论基础部分：
Operator’s cash flows are contingent on the operator meeting specified quality or efficiency requirements BC44 The IFRIC concluded that the definition of a financial asset is met even if the contractual right to receive cash is contingent on the operator meeting specified quality or efficiency requirements or targets. Before the grantor is required to pay the operator for its construction services, the operator may have to ensure that the infrastructure is capable of generating the public services specified by the grantor or that the infrastructure is up to or exceeds operating standards or efficiency targets specified by the grantor to ensure a specified level of service and capacity can be delivered. In this respect the operator’s position is the same as that of any other entity in which payment for goods or services is contingent on subsequent performance of the goods or service sold.
BC45 Therefore IFRIC 12 treats the consideration given by the grantor to the operator as giving rise to a financial asset irrespective of whether the contractual amounts receivable are contingent on the operator meeting levels of performance or efficiency targets.